臺灣苗栗地方法院民事判決　　　　　　　　　　　　　九十三年度訴字第一二六號
　　原　　　告　乙○○
　　訴訟代理人　甲○○
　　被　　　告　丙○○
當事人間請求侵權行為損害賠償事件，本院於民國九十三年九月三十日言詞辯論終結
，判決如下：
    主    文
被告應給付原告新台幣伍拾貳萬伍仟零肆拾肆元，及自民國九十三年一月九日起至清
償日止，按年利率百分之五計算之利息。
原告其餘之訴駁回。
訴訟費用由被告負擔百分之八十，餘由原告負擔。
本判決原告勝訴部分於原告以新台幣拾柒萬元為被告供擔保後，得假執行。
原告其餘假執行之聲請駁回。
    事    實
甲、原告方面：
一、聲明：
（一）被告應給付原告新台幣（下同）六十七萬零八百五十四元，及自起訴狀繕本送
      達翌日起至清償日止，按年利率百分之五計算之利息。
（二）願供擔保聲請宣告假執行。
二、陳述：
（一）被告於民國九十二年四月三十日晚間，於酒後駕駛車號Ｍ七—三八０二號自用
      小客車，行經彎道路段台十三線苗栗市南勢里宏善堂入口處前，本應注意減速
      慢行以避免駛入對向車道，而依當時情形，並無不能注意之情事，竟疏未注意
      仍以時速八、九十公里之高速行駛，又因不勝酒力，致車輛失控而衝入對向車
      道，撞擊原告所駕駛車牌號碼ＫＤＳ—九四三號重型機車，原告因而人車倒地
      ，並受有右股動脈撕裂、左膝後十字韌帶斷裂、骨盆腔骨折、左大腿開放性骨
      折及全身多處擦傷及瘀傷之傷害。被告亦因酒後駕車肇事，經鈞院刑事庭以九
      十二年度交訴字第四九號判決有罪確定在案。
（二）按因故意或過失，不法侵害他人之權利者，負損害賠償責任，民法第一百八十
      四條第一項定有明文。被告因駕駛過失肇事，致原告受有傷害，自應就原告所
      受損害負賠償責任。茲就原告所受損害分敘如下：
（１）醫療費用部分：原告自九十二年四月三十日受傷起至九十二年十二月十二日，
      共花費十萬五千八百五十四元之醫療費。另原告因本件車禍導致左膝十字韌帶
      斷裂，經手術後仍需使用可調式支架三個月，原告購買膝關節護具共支出五千
      元。
（２）看護費用：原告因上開傷害，分別於九十二年五月一日及九十二年九月三日施
      行手術，期間共住院三十一日，原告住院期間均需父母隨側看護，是原告自得
      請求相當於看護費用之損害，又一般雇請專業看護每日需二千二百元以上，原
      告以每日二千元之標準計算，共可請求六萬二千元之看護費用。
（３）慰撫金：原告因被告之過失行為受有嚴重傷害，不但歷經二次手術，且日後尚
      需長期復健，復健期間，學業成績受嚴重影響，所受身體及精神上之傷害及痛
      苦，非筆墨足以形容，爰請求五十萬元之慰撫金。
      為此依侵權行為之法律關係訴請被告給付六十七萬零八百五十四元，及自起訴
      狀送達翌日起至清償日止，按年利率百分之五計算之法定遲延利息。
三、證據：提出醫療費用收據及診斷證明書。
乙、被告方面：
一、聲明：原告之訴駁回。
二、陳述：被告駕駛確實有過失。對於原告醫療費用及看護費用之請求均無意見，惟
    被告在監執行，無法與原告談成和解。
丙、本院依職權調閱本院九十二年度交訴字第四九號刑事卷宗。
    理    由
一、查原告主張被告於九十二年四月三十日晚間，於酒後駕駛車號Ｍ七—三八０二號
    自用小客車，行經彎道路段台十三線苗栗市南勢里宏善堂入口處前，本應注意減
    速慢行以避免駛入對向車道，而依當時情形，並無不能注意之情事，竟疏未注意
    仍以時速八、九十公里之高速行駛，又因不勝酒力，致車輛失控而衝入對向車道
    ，撞擊原告所駕駛車牌號碼ＫＤＳ—九四三號重型機車，原告因而人車倒地，並
    受有右股動脈撕裂、左膝後十字韌帶斷裂、骨盆腔骨折、左大腿開放性骨折及全
    身多處擦傷及瘀傷之傷害。被告亦因酒後駕車肇事，經本院刑事庭以九十二年度
    交訴字第四九號判決有罪確定在案之事實，業據其提出診斷證明書為證，並經本
    院調閱本院九十二年度交訴字第四九號刑事卷宗核閱無誤，且為被告所不爭執，
    自堪信為真實。
二、按汽車駕駛人於飲酒後本應注意不得駕車，且於行駛於彎道處應減速慢行，詎被
    告竟疏未注意，於酒後駕駛且行經彎道時仍以高速行駛，致車輛失控而衝入對向
    車道而導致本件車禍，其有過失甚明。按因故意或過失，不法侵害他人之權利者
    ，負損害賠償責任；不法侵害他人之身體或健康者，對於被害人因此喪失或減少
    勞動能力或增加生活上之需要時，應負損害賠償責任；不法侵害他人之身體、健
    康、名譽、自由、信用、隱私、貞操，或不法侵害其他人格法益而情節重大者，
    被害人雖非財產上之損害，亦得請求賠償相當之金額，民法第一百八十四條第一
    項前段、第一百九十三條第一項、第一百九十五條第一項前段分別定有明文。被
    告駕駛過失，致原告受有傷害，自應就原告所受損害負賠償責任。茲就原告各項
    請求審酌如下：
（一）醫療費用：查原告主張原告自九十二年四月三十日受傷之日起至九十二年十二
      月十二日，共花費十萬五千八百五十四元之醫療費等情，業據其提出醫療費用
      收據二十八紙為證，經核均屬必要之醫療費用，惟該二十八紙單據經核算結果
      ，原告所支出之醫療費用共為八萬零四十四元，被告對此部分亦不爭執，是原
      告於此範圍之請求為有理由，應予准許，逾此範圍之請求，則屬無據，應予駁
      回。另原告主張因本件車禍導致左膝十字韌帶斷裂，經手術後仍需使用可調式
      支架三個月，原告購買膝關節護具共支出五千元等情，亦據其提出統一發票為
      證，且為被告所不爭執，是此部分之請求亦有理由，應予准許。
（二）看護費用：原告主張因上開傷害，分別於九十二年五月一日及九十二年九月三
      日施行手術，期間共住院三十一日，原告住院期間均需父母隨側看護，以每日
      二千元之標準計算，共可請求六萬二千元之看護費用。查據原告所提出之診斷
      證明書載明原告所受之傷害為右骨動脈撕裂、左股骨骨折、顏面撕裂傷之傷害
      ，其於九十二年五月一日施行手術，術後轉入加護病房共十二天，於九十二年
      五月十二日轉入一般病房共八天，住院期間確實由家屬看護等語，足認原告所
      受之傷勢非輕，於手術住院之二十日期間，確實無法自理生活，確有由他人看
      護之必要。又被害人因受傷需人看護，而由親屬看護時，雖無現實看護費之支
      出，亦應認被害人受有相當看護費之損害而得向加害人請求賠償，蓋親屬照顧
      被害人之起居，固係出於親情，但親屬看護所付之勞力，並非不能評價為金錢
      ，只因兩者身分關係密切而免除支付義務，此種親屬基於身分關係之恩惠，自
      不能加惠於加害人，故應衡量及比照僱用職業護士看護情形，認被害人受有相
      當看護費之損害，得向加害人請求賠償。經查，原告就診之林口長庚醫院所遴
      介之病患服務人員一般病房全日班收費為二千一百元，有財團法人長庚紀念醫
      院（林口）分院函暨病患服務人員酬勞表在卷可憑，是原告請求以每日二千元
      之標準請求看護費，尚屬相當，據此計算，原告得請求之看護費用共為四萬元
      （二○日×二千元＝四○○○○元），從而，原告於此範圍內之請求應予准許
      ，逾此範圍之請求則屬無據，應予駁回。
（三）慰撫金：查原告因本件車禍受有傷害，歷經手術、住院等治療過程，自堪認其
      精神上受有痛苦。本院審酌原告現年二十二歲，為聯合大學二年級學生，名下
      無財產，被告現年二十三歲，原從事組裝飲水機工作，月入約二萬元，現已入
      監服刑，及兩造之職業、經濟狀況、原告受傷之嚴重程度及因本件車禍所受之
      痛苦等一切情狀，認原告得請求之慰撫金以四十萬元為適當，逾此範圍之請求
      則無理由，應予駁回。
四、綜上所述，原告得請求之金額共為五十二萬五千零四十四元。從而，原告本於侵
    權行為之法律關係請求被告給付五十二萬五千零四十四元，及自起訴狀繕本送達
    翌日即九十三年一月九日起至清償日止，按年利率百分之五計算之法定遲延利息
    ，為有理由，應予准許，逾此範圍之請求則無理由，應予駁回。
五、原告陳明願供擔保聲請宣告假執行，就原告勝訴部分，核無不合，爰酌定相當之
    擔保金額准許之。至原告敗訴部分，其假執行之聲請已失所附麗，應予駁回。
六、據上論結，本件原告之訴為一部有理由，一部無理由，依民事訴訟第七十九條第
    三百九十條第二項，判決如主文。
中　　　華　　　民　　　國　　九十三　　年　　　十　　　月　　 十四 　　日
                                  民事庭法　　　官    曾明玉
正本係照原本作成
如對本判決上訴，須於判決送達後廿日內向本院提出上訴狀
中　　　華　　　民　　　國　　九十三　　年　　　十　　　月　　 十四 　　日
                                        法院書記官    林美鳳
